【裁判字號】    98,審小上,7
【裁判日期】    980123
【裁判案由】    給付貨款
【裁判全文】
臺灣臺北地方法院民事裁定             98年度審小上字第7號
上  訴  人  甲○○○○○○○○
被上訴人    大揚消防安全設備股份有限公司
法定代理人  乙○○
當事人間請求給付貸款事件，上訴人對於中華民國97年12月19日
本院臺北簡易庭97年度北小字第3556號第一審小額民事判決提起
上訴，本院裁定如下：
    主  文
上訴駁回。
第二審訴訟費用新台幣壹仟伍佰元由上訴人負擔。
    理  由
一、按對於小額程序之第一審裁判上訴，非以其違背法令為理由
    ，不得為之；至其上訴狀應記載上訴理由，表明下列各款事
    項：一原判決所違背之法令及其具體內容，二依訴訟資料可
    認為原判決有違背法令之具體事實，民事訴訟法第436條之
    24第2項、第436條之25分別定有明文。又依同法第436條之
    32第2項準用第468條及第469條第1款至第5款規定，判決不
    適用法規或適用不當者，為違背法令，其中判決有同法第
    469條第1款至第5款情形之一者，為當然違背法令。是當事
    人於小額訴訟程序提起上訴，如依民事訴訟法第468條規定
    ，以第一審判決有不適用法規或適用法規不當為理由時，其
    上訴狀或理由書應有具體之指摘，並揭示該法規之條項或其
    內容；若係成文法以外之法則，應揭示該法則之旨趣；倘為
    司法院解釋、或最高法院之判例，則應揭示該判解之字號或
    其內容。如以民事訴訟法第469條第1款至第5款情形為理由
    時，其上訴狀或理由書，應揭示合於該條款之事實。上訴狀
    或理由書如未依此項方法表明者，即難認為已對第一審判決
    之違背法令有具體之指摘，其上訴自難認為合法。
二、上訴意旨略以：被上訴人所陳述的事情發生經過，非皆屬實
    ，上訴人於民國94年8月8日起至95年3月27日，向被上訴人
    公司叫貨，金額總計為新臺幣（下同）48,475元，上訴人本
    人已交付支票票號為SH0000000，金額為26,400元，開立日
    期為95年6月30日給被上訴人。剩下22,075元，已經與被上
    訴人退換貨品，相扣金額只差1,965元與被上訴人所提的金
    額22,005元並不相符等語。為此提起上訴，求為廢棄原判決
    。
三、依上訴人所執之上訴理由觀之，僅係對原判決事實認定之爭
    執，未具體說明原審判決有何不適用法規或適用法規不當之
    情形，亦未揭示該法規之條項或其內容，及合於民事訴訟法
    第469條所列各款之事實，要難認對原審判決有如何違背法
    令情事已為具體之指摘，揆諸前揭說明，自不得謂已合法表
    明上訴理由。從而，本件上訴不合程式，為不合法，應予駁
    回。
四、本件第二審裁判費為新台幣1,500元，確定如主文第二項所
    載。
五、據上論結，本件上訴不合法，依民事訴訟法第436條之32第1
    項、第2項、第444條第1項前段、第95條、第78條、第436
    條之19第1項，裁定如主文。
中    華    民    國    98    年    1    月    23    日
                  民事第六庭審判長法  官    劉坤典
                                  法  官    傅中樂
                                  法  官    張松鈞
以上正本係照原本作成
本裁定不得抗告。
中    華    民    國    98    年    1    月    23    日
                                  書記官  賴敏慧


司法院資訊處製作；財團法人民間司法改革基金會備份。
